【裁判字號】    92,易,256
【裁判日期】    920521
【裁判案由】    竊盜
【裁判全文】
臺灣新竹地方法院刑事判決                          九十二年度易字第二五六號
    公  訴  人  臺灣新竹地方法院檢察署檢察官
    被      告  甲○○
右列被告因竊盜案件，經檢察官提起公訴（九十二年度偵字第九三一號），本院判決
如左：
    主  文
甲○○竊盜未遂，處有期徒刑陸月，如易科罰金，以佰元折算壹日。
    事  實
一、甲○○有偽造文書、違反麻醉藥品管理條例及竊盜等前科，並於民國八十五年間
    因違反麻醉藥品管理條案件，經臺灣桃園地方法院判處有期徒刑五月確定，並於
    八十六年一月三十一日執行完畢。又於九十一年間因竊盜案件，經臺灣苗栗地方
    法院以九十一年度苗簡字第四四一號判決判處有期徒刑一年六月，緩刑五年確定
    ；再於九十一年間再度因竊盜案件，經臺灣苗栗地方法院於九十一年十月三十一
    日以九十一年度苗簡字第九一六號判決判處拘役五十日確定（故不構成累犯）。
二、詎甲○○仍不知悔改，於九十二年二月十三日上午十一時十分許，發現丙○○○
    所有無人居住之門牌號碼新竹縣峨眉鄉石井村四鄰石井三０之四號建物狀似無人
    居住，乃萌為自己不法所有之意圖，而趁他人不注意之際，即自未關鎖之窗戶攀
    爬入內，並著手竊取翻找財物，惟未發現有價值之財物，嗣因聽聞屋外聲響，一
    時心虛即跳窗逃逸，適為警巡邏發現追捕當場查獲，乃未得手任何財物。案經新
    竹縣警察局竹東分局報告臺灣新竹地方法院檢察署檢察官偵查起訴。
    理  由
一、右揭事實業據被告迭於警訊、偵查中及本院審理時供認不諱，核與被害人丙○○
    ○於警訊中指述之情節相符，並有現場照片八張在卷可稽。足見被告前開所為自
    白，確與事實相符。綜上，事證已臻明確，被告犯行洵堪認定。
二、核被告所為係犯刑法第三百二十條第三項、第一項之普通竊盜未遂罪。又其所為
    係屬未遂犯，應依刑法第二十六條前段規定減輕其刑。爰審酌被告有偽造文書、
    違反麻醉藥品管理條例及竊盜等前科，並於民國八十五年間因違反麻醉藥品管理
    條案件，經臺灣桃園地方法院判處有期徒刑五月確定，並於八十六年一月三十一
    日執行完畢。又於九十一年間因竊盜案件，經臺灣苗栗地方法院以九十一年度苗
簡字第四四一號判決判處有期徒刑一年六月，緩刑五年確定；再於九十一年間再
    度因竊盜案件，經臺灣苗栗地方法院於九十一年十月三十一日以九十一年度苗簡
    字第九一六號判決判處拘役五十日確定，有臺灣高等法院被告全國前案紀錄表及
    臺灣新竹地方法院檢察署刑案查註紀錄表可參，猶再犯本件，顯不知悔悟，惟念
    其犯罪手段、情節及所生危害尚非重大，且犯罪後已坦承犯行等一切情狀，酌予
    量處如主文所示之刑，並諭知易科罰金之折算標準。公訴人求處被告有期徒刑十
    月，尚屬過重，附此敘明。
三、臺灣苗栗地方法院檢察署九十二年度偵字第一二三四號併案意旨略以：被告於九
    十二年三月二十五日晚上十一時三十分許之夜間，攜帶手電筒一個，無故由被害
    人乙○○之住宅即苗栗縣頭份鎮○○路一一八二巷一六弄一二號一樓未關之大門
    侵入欲竊取財物，嗣經被害人乙○○及其員工巫益豪發現報警查獲，乃未得手，
    因認被告係基於與前開論罪之同一概括犯意，而涉有刑法第三百二十一條第二項
    、第一第一款項之加重竊盜未遂罪等語。然查，被告固不否認有於九十二年三月
    二十五日晚上十一時三十分許之夜間，攜帶手電筒一個，由被害人乙○○之住宅
    即苗栗縣頭份鎮○○路一一八二巷一六弄一二號一樓未關之大門侵入，惟甫經侵
    入，即被發現，被告乃因之心虛，即躲藏在一樓房間內，嗣於同日晚上十二時許
    ，始經被害人乙○○及其員工巫益豪發現被告藏身處，而報警當場查獲等情，惟
    堅決否認有竊盜犯行，辯稱伊係去找人，伊甫進入，即聽到一女子說監視器發現
    有人侵入，伊很緊張才躲進房間內，伊無竊盜行為等語。查被告確係由被害人乙
    ○○之住宅即苗栗縣頭份鎮○○路一一八二巷一六弄一二號一樓未關之大門侵入
    ，惟甫經侵入，即經由監視器被發現，被害人乙○○及其員工巫益豪即在屋內搜
    尋，被告則因之心虛躲藏在一樓房間內，嗣於同日晚上十二時許，始經被害人乙
    ○○及其員工巫益豪發現被告藏身處，而報警當場查獲，且被害人乙○○之屋內
    確未遭翻箱倒櫃，亦無財物損失等情，業據被害人乙○○及證人巫益豪分別於警
    訊及偵查中指證述明確，核與被告前開所辯情節大致相符。參以被告係甫侵入被
    害人乙○○住宅內即被監視器發現，被害人乙○○與證人巫益豪乃隨即開始在屋
    內搜尋，被告則因之心慌，而躲藏在一樓房間內，且被害人乙○○之屋內亦確無
    遭翻箱倒櫃之情事，故衡情被告辯稱尚未開始著手竊取財物一節，應係屬實，堪
    足採信。據此，被告於夜間無故侵入被害人乙○○之住宅內，其目的縱係欲竊取
    財物，然被告侵入被害人之住宅後既未開始著手搜尋竊取財物，顯尚未開始「著
    手」竊盜，自尚不成立加重竊盜未遂罪，應僅能論以刑法第三百零六條第一項之
    無故侵入住宅罪。綜上，被告此部分之犯行既不成立刑法第三百二十一條第二項
    、第一第一款項之加重竊盜未遂罪，自難認與被告前開論罪部分有何連續犯之裁
    判上一罪關係，自非本件起訴效力所及，本院無從併予審理。至被告所涉刑法第
    三百零六條第一項之無故侵入住宅部分，業據被害人乙○○提出告訴，有被害人
    乙○○警訊筆錄可稽，故此部分仍應由檢察官另行處理，附此敘明。
據上論斷，應依刑事訴訟法第二百九十九條第一項前段，刑法第三百二十條第三項、
第一項、第二十六條前段、第四十一條第一項前段，罰金罰鍰提高標準條例第一條前
段、第二條，判決如主文。
本案經檢察官邱朝智到庭執行職務。
中      華      民      國    九十二      年      五    月    二十一    日
                                臺灣新竹地方法院刑事第一庭
                                    法  官    汪  銘  欽
右正本證明與原本無異。
如不服本判決，應於判決送達後十日內向本院提出上訴狀（應附繕本），上訴於臺灣
高等法院。
                                    書記官    江  靜  玲
中      華      民      國    九十二      年      五    月    二十一    日
附錄本案論罪科刑法條刑法第三百二十條第一項：
意圖為自己或第三人不法之所有，而竊取他人之動產者，為竊盜罪，處五年以下有期
徒刑、拘役或五百元以下罰金。
刑法第三百二十條第一項：
前二項之未遂犯罰之。


司法院資訊處製作；財團法人民間司法改革基金會備份。
